最高法院刑事裁定　　　　　　　一○○年度台抗字第二七二號
抗告人　臧孟帆　男民國60年9月4日生
　　　　　　　　住台灣省桃園縣大溪鎮○○○街34巷3號7樓（
　　　　　　　　在押）
上列抗告人因違反毒品危害防制條例等罪案件，不服台灣高等法
院中華民國一○○年二月二十四日駁回聲請具保停止羈押之裁定
（一○○年度聲字第四五六號），提起抗告，本院裁定如下：
    主  文
抗告駁回。
    理  由
本件抗告人臧孟帆因違反毒品危害防制條例等罪案件，前經原審
法院訊問後，認為犯罪嫌疑重大，有刑事訴訟法第一百零一條第
一項第一款、第三款情形，非予羈押，顯難進行審判，於民國九
十九年十月七日執行羈押，並經延長羈押。抗告人於原審法院聲
請具保停止羈押，略以：抗告人雖否認本件犯罪，但先前曾於另
案經檢察官諭知以新台幣十萬元具保停止羈押後，在該案均能遵
期到庭應訊，並無逃亡或逃亡之虞。且本件已調查明確，亦無相
關犯罪工具扣案，抗告人即無勾串證人或湮滅證據之虞，自無羈
押之必要性，另參酌司法院釋字第六六五號解釋意旨，及若有與
羈押同等有效但干預權利較輕微之其他手段時，應選擇其他手段
，不得率予羈押，以符合比例原則、必要原則。為此請求准許具
保停止羈押，俾與家人團聚云云。原裁定以：抗告人所犯販賣第
二級毒品（五罪）及轉讓禁藥等罪，業經第一審法院依數罪併罰
分別判處罪刑，並定其應執行刑為有期徒刑十八年六月，抗告人
不服第一審判決，提起第二審上訴（轉讓禁藥部分，於第二審撤
回上訴確定），販賣第二級毒品五罪部分，經原審法院以九十九
年度上訴字第七五一號刑事判決，撤銷改判，仍依數罪併罰分別
判處罪刑，並定其應執行刑為有期徒刑十五年，有上開判決在卷
可憑，足認抗告人犯罪嫌疑重大，且有刑事訴訟法第一百零一條
第一項第一款、第三款情形，其羈押原因尚未消滅，因而駁回抗
告人具保停止羈押之聲請，已敘明其所憑之依據及認定理由。抗
告意旨除仍抄錄聲請狀之內容外，另略以：本件業經第一審、第
二審法院調查明確，且無相關犯罪工具扣案，抗告人即無勾串證
人或湮滅證據之虞，原裁定僅以抗告人遭判處有期徒刑十五年重
刑，即駁回抗告人之聲請，揆諸司法院釋字第六六五號解釋意旨
，即難謂合。請撤銷原裁定，發回原審法院更為適法之裁定云云
。惟查：羈押之目的，在於保全刑事追訴、審判及刑之執行，或
預防其反覆實行。而羈押之被告，除有刑事訴訟法第一百十四條
各款所列情形之一（即：一、所犯最重本刑為三年以下有期徒刑
、拘役或專科罰金之罪者。二、懷胎五月以上或生產後二月未滿
者。三、現罹疾病，非保外治療顯難痊癒者。）經具保聲請停止
羈押不得駁回外，准許與否，屬事實審法院得依職權裁量之事項
。本件抗告人被訴違反毒品危害防制條例等罪案件，業經第一審
法院依數罪併罰分別判處罪刑，並定其應執行刑為有期徒刑十八
年六月，抗告人不服提起第二審上訴（轉讓禁藥部分，於第二審
撤回上訴確定），販賣第二級毒品五罪部分，經原審法院以九十
九年度上訴字第七五一號刑事判決，撤銷改判，仍依數罪併罰分
別判處罪刑，及定其應執行刑為有期徒刑十五年，並無刑事訴訟
法第一百十四條各款所列情形。原裁定以抗告人之羈押原因仍然
存在，並未消滅，且有相當理由足認其於受重刑裁判後，有逃亡
之虞，非予羈押不足以確保審判或將來之執行，仍有繼續羈押之
必要，而駁回其具保停止羈押之聲請，於法尚無違誤，且與司法
院釋字第六六五號解釋意旨無涉。抗告意旨任意指摘原裁定不當
，難謂有理由。況抗告人對於第二審判決提起第三審上訴，業經
本院於一○○年三月二十四日以一○○年度台上字第一三八三號
刑事判決，以上訴不合法律上之程式，駁回上訴確定，並於一○
○年三月二十九日函送最高法院檢察署執行，已無羈押之問題。
抗告人對原審法院駁回其具保停止羈押之裁定，提起抗告，亦已
無實益。本件抗告為無理由，應予駁回。另抗告人係向原審法院
提出抗告狀（非向監所長官為之），於扣除在途期間後，本件抗
告尚未逾期，併此敘明。
據上論結，應依刑事訴訟法第四百十二條，裁定如主文。
中    華    民    國  一○○  年    四    月  二十一  日
                      最高法院刑事第四庭
                          審判長法官  謝  俊  雄  
                                法官  陳  世  雄  
                                法官  魏  新  和  
                                法官  徐  文  亮  
                                法官  吳  信  銘  
本件正本證明與原本無異
                                      書  記  官  
中    華    民    國  一○○  年    四    月  二十六  日
                                                    Q